臺灣板橋地方法院刑事判決　　　　　　　96年度訴字第3475號
公　訴　人　臺灣板橋地方法院檢察署檢察官
被　　　告　甲○○
上列被告因違反毒品危害防制條例案件，經檢察官提起公訴（96
年度毒偵字第5071號），因被告於準備程序進行中就被訴事實為
有罪之陳述，經告知簡式審判程序之旨，本院裁定由受命法官獨
任進行簡式審判程序，並判決如下：
    主  文
甲○○施用第一級毒品，處有期徒刑柒月。
    事  實
一、甲○○前因施用毒品案件，經觀察、勒戒後，認有繼續施用
    毒品傾向，再送戒治處所強制戒治，於民國91年9 月20日停
    止戒治出監，所餘戒治期間付保護管束，嗣經撤銷停止戒治
    ，令入戒治處所施以強制戒治，惟已逾3 年未執行，經本院
    裁定駁回聲請許可執行，並經臺灣板橋地方法院檢察署檢察
    官於96年8 月22日以96年度戒毒偵字第368 號為不起訴處分
    。詎甲○○仍無法戒除毒癮，復明知海洛因及安非他命業經
    公告列為毒品危害防制條例第2 條之第1 、2 級毒品，不得
    非法持有、施用，竟基於施用第1 、2 級毒品海洛因及安非
    他命之犯意，於96年4 月26日晚上8 、9 時為警採尿前26小
    時內某時，在臺北縣三重市○○○路5 之3 號3 樓住處內，
    以自製之玻璃球加吸管同時放入甲基安非他命及海洛因並燒
    烤後吸食煙霧之方式，施用第1 、2 級毒品海洛因及甲基安
    非他命1 次。嗣於96年4 月26日19時30分許，在其上開住處
    為警查獲，嗣經其同意採集尿液檢體送檢驗呈鴉片類及甲基
    安非他命陽性反應，始悉上情。
三、案經臺北縣政府警察局三重分局報請臺灣板橋地方法院檢察
    署檢察官偵查起訴。
    理  由
一、訊據被告甲○○坦承前開犯罪實，而被告於96年4 月26日為
    警所採尿液送臺灣檢驗科技股份有限公司檢驗結果，發現確
    有鴉片類、安非他命之陽性反應，此有臺北縣政府警察局三
    重分局查獲違反毒品危害防制條例案件犯嫌代碼對照表、臺
    灣檢驗科技股份有限公司96年5 月10日出具之濫用藥物檢驗
    報告各1 紙附卷可稽，次查，該檢驗中心係先以酵素免疫分
    析法（ＥＩＡ）篩驗，其尿液中海洛因代謝物嗎啡、安非他
    命濃度超出檢測範圍，再以氣相層析質普儀分析法（ＧＣ／
    ＭＳ）確認；其檢驗方法係以「氣相層析儀」先將物質氣化
    後，再經分析管分離，由於各種物質之沸點及對管柱之吸附
    力不同，在經過檢測器（Detector）測定後，表現出不同之
    滯留時間（Retension time），以滯留時間來判斷係何種物
    質；再利用「質普儀」為檢測器，將物質撞擊成碎片，記錄
    其質譜圖。因每個化合物之鍵結能力不同，故不同之物質會
    有其特定之質譜圖，因此在物質之判斷上有如指紋之鑑定，
    在理論上，扣除人為因素，其精確度已接近百分之百。次按
    海洛因經注射或吸入人體後，約80% 於24小時內自尿中排出
    ，一般而言，尿液中能否驗出嗎啡陽性反應與其投與量、投
    與途徑、採尿時間、個人體質及檢測方法之靈敏度有關，國
    外曾有文獻報導注射6 毫克之海洛因鹽酸鹽，其代謝物嗎啡
    之平均可檢出時限約為26小時，業經行政院衛生署藥物食品
    檢驗局於81年9 月8 日以藥檢壹字第8114885 號函述綦詳被
    告上開所採尿液送驗結果既同時有鴉片類及甲基安非他命之
    陽性反應，而被告係同時施用毒品海洛因及安非他命，顯見
    被告在經警採尿前之26小時內某時點，確曾有施用毒品海洛
    因及安非他命犯行，足證被告前開自白應與事實相符，應予
    信實。第查，被告甲○○前因施用毒品案件，經觀察、勒戒
    後，認有繼續施用毒品傾向，再送戒治處所強制戒治，於91
    年9 月20日停止戒治出監，所餘戒治期間付保護管束，嗣經
    撤銷停止戒治，令入戒治處所施以強制戒治，惟已逾3 年未
    執行，經本院裁定駁回聲請許可執行，並經臺灣板橋地方法
    院檢察署檢察官於96年8 月22日以96年度戒毒偵字第368 號
    為不起訴處分等情，有臺灣高等法院被告全國前案紀錄表在
    卷可稽，其於強制戒治期滿，5 年內再犯施用第1 、2 級毒
    品之罪，與毒品危害防制條例第23條第2 項之規定相符，殆
    無疑問。從而，本案事證已臻明確，被告犯行洵堪認定，自
    應依法論科。
二、按海洛因及安非他命分屬第1 級及第2 級毒品，毒品危害防
    制條例第2 條第2 項第1 款及第2 款定有明文。核被告甲○
    ○所為，係犯毒品危害防制條例第10條第1 項之施用第1 級
    毒品罪及同條第2 項之施用第2 級毒品罪；其持有海洛因及
    安非他命之低度行為，分別為施用之高度行為所吸收，均不
    另論罪；至於被告係同時施用海洛因及安非他命2 種毒品，
    應屬一施用行為而同時觸犯上揭2 罪名，為想像競合犯，應
    依刑法第55條之規定，從1 重之施用第1 級毒品罪處斷，公
    訴意旨謂上揭2 罪間，因犯意各別，行為互異，而應予以分
    論併罰乙節，尚有未洽，附予敘明。爰審酌被告已有施用毒
    品之前案紀錄，猶因施用海洛因及安非他命再犯本罪，顯未
    衷心悛悔，漠視法令之禁制，恣意濫用藥品，甚為可訾，兼
    衡其施用海洛因、安非他命所生危害實以自戕健康為主，於
    他人尚無明顯重大危害及其犯後終能供認無隱，態度良好等
    一切情狀，量處如主文所示之刑，以示懲戒。
據上論斷，應依刑事訴訟法第273 條之1 第1 項、第299 條第1
項前段，毒品危害防制條例第10條第1 項，刑法第11條前段、第
55條，判決如主文。
本案經檢察官馬中人到庭執行職務。
中　　華　　民　　國　　96　　年　　11　　月　　15　　日
                  刑事第十八庭  法　官  吳幸娥
以上正本證明與原本無異
如不服本判決應於送達後10日內向本院提出上訴狀
                                書記官　陳靜怡
中　　華　　民　　國　　96　　年　　11　　月　　16　　日
附錄本案論罪科刑法條全文：
毒品危害防制條例第10條
施用第一級毒品者，處六月以上五年以下有期徒刑。
施用第二級毒品者，處三年以下有期徒刑。
